

#### CONTACTO



642 39 81 60



jimenezmarset@gmail.com



www.linkedin.com/in/mari o-jiménez-marset-51489825a



Yicálvaro - Madrid

#### **HABILIDADES**

- Trabajo en equipo
- Resolución de problemas
- Adaptabilidad
- Gestión del tiempo
- Autodisciplina y motivación

### **IDIOMAS**

• Inglés (nivel medio -> comprensión escrita, conversación e inglés ténico).

# **MARIO JIMÉNEZ MARSET**

# **DESARROLLADOR WEB/SOFTWARE**

# PERFIL PROFESIONAL

Programación: Experiencia en Java, C#, PHP y Python, con conocimientos en desarrollo concurrente y multiproceso. Familiarizado con Git (GitHub).

Bases de datos: Experiencia en SQL Server, Oracle PL-SQL, SQLite y MySQL, con habilidades en análisis y diseño de bases de datos.

Sistemas informáticos: Windows, Linux, entornos como VirtualBox, OpenERP. Dispositivos móviles: Experiencia en Android Studio, Angular e Ionic con Typescript.

Entorno Cliente: Experiencia en desarrollo web con JavaScript, jQuery y Ajax. Lenguajes de marcas y CMS: Habilidades en HTML5, CSS3 y XML, y desarrollo en WordPress.

Despliegue web: Experiencia en configuración de servidores y despliegue con DNS, FTP, y entornos como WAMP, LAMP, IIS y Apache.

Entorno servidor: Experiencia en desarrollo web con Asp Net Core (MVC) y Django.

## **EXPERIENCIA PROFESIONAL**

#### Prácticas FCT DAW - SmartBits IT Business Solutions

#### Marzo 2024 - Junio 2024

• Desarrollo y gestión de webs (frontend) en Wordpress, empleando además HTML, CSS, PHP, Javascript, JQuery y Ajax.

#### Prácticas FCT DAM - Volteo Digital

#### Marzo 2023 - Junio 2023

• Aprendizaje sobre la plataforma de gestión de servicios en la nube 'Service Now'.

# FORMACIÓN ACADÉMICA

#### 2023 - 2024

Técnico Superior en Desarrollo de Aplicaciones Web, Salesianas Plaza Castilla.

#### 2022

Curso intensivo de inglés "Agilidad Oral" por la UIMP (40 horas lectivas).

#### 2021 - 2023

Técnico Superior en Desarrollo de Aplicaciones Multiplataforma, Santa Ana y San Rafael.